# 子公司注册资本未到位，是否合并财务报表

提问人：海月 faye 时间：2016-08-17 00:02:52
陈老师：您好！ 2016 年A公司与A公司大股东出资设立B公司，章程规定A占B公司65%注册资本，注册资本 1000 万，A大股东占B注册资本35%， 目前实收资本，双方都没完全到位，出资部分。目前B公司实收资本中A已出资 15 万，占42%左右、A大股东已出资20 万，占58%左右。 请问半年报披露的时候A公司需要合并吗，合并的话具体分录怎样

回答人：chenyiwei
这种情况对于A对B有无控制权的判断要很小心。即使双方出资已经完全到位，但因为另一股东是A的大股东，A也不一定真正对B有控制权，应注意结合大股东对A有无管理授权、B与A之间的业务相关性等问题综合分析考虑。实缴出资或认缴出资的比例不是唯一考虑因素。 如果能够证明A对B有控制权的，则合并报表层面的少数股东权益和损益的计算，首先考虑股东之间对此问题有无明确约定，有约定的则按约定执行；没有约定或约定不明确的，按《公司法》第三十五条规定的实缴出资比例计算，或采用谨慎的原则处理（收益按较低比例确认，亏损按较高比例确认）。